Minutes et répertoires du notaire Nicolas DUPUYS, 26 juin 1726 - 9 juin 1738 (étude XXXIV)
Archives nationales
- Minutes de Nicolas DUPUYS, 29 mai 1726 - 9 juin 1738; MC/ET/XXXIV/438 - MC/ET/XXXIV/485
  - Minutes. 1733, janvier - 1733, mars, janvier 1733 - mars 1733; MC/ET/XXXIV/464
    - Bernier (Gabriel) juré expert entrepreneur de bâtiments rue Montmartre § transport, 10 mars 1733; MC/ET/XXXIV/464
      Bernier, Gabriel
    - Mayence (Claude) marchand tapissier sur l'aile du Pont Marie § transport de droits successifs, 27 mars 1733; MC/ET/XXXIV/464
      transport de droits; Mayence, Claude
  - Minutes. 1733, avril - 1733, juin, avril 1733 - juin 1733; MC/ET/XXXIV/465
    - Boucher (Jean) entrepreneur de bâtiments rue de la Bûcherie § Devis et marché (reconstruction d'une grange), 16 juin 1732; MC/ET/XXXIV/465
      devis; marché; Boucher, Jean
    - Petit (Edmé), marchand orfèvre, rue Froidmanteau § Rétrocession, 23 avril 1733; MC/ET/XXXIV/465
      cession; Petit, Edmé
    - Martel (Jacques) maître tourneur rue des Blancs Manteaux § Mariage de .., 26 avril 1733; MC/ET/XXXIV/465
      contrat de mariage; Martel, Jacques
    - Allin (Jean Charles) maître graveur rue de la Calandre § Mariage de .., 7 mai 1733; MC/ET/XXXIV/465
      contrat de mariage; Allin, Jean Charles
    - Cau (Albert), maître peintre § Notoriété du décès de .. (aucun inventaire), 7 mai 1733; MC/ET/XXXIV/465
      notoriété; Cau, Albert
    - Rousselet (Jean Claude) horloger rue de la Juiverie § Mariage de .., 15 mai 1733; MC/ET/XXXIV/465
      contrat de mariage; Rousselet, Jean Claude
    - Rousselet (Paul) maître horloger rue de la Juiverie § Mariage du fils de .., 15 mai 1733; MC/ET/XXXIV/465
      contrat de mariage; Rousselet, Paul
    - Delafond (Guillaume) marchand faïencier rue Taranne § bail, 8 juin 1733; MC/ET/XXXIV/465
      bail; Delafond, Guillaume
    - Liebert (Jean Baptiste) marchand tapissier Hôtel abbatial de Saint-Germain-des-Prés § dépôt de procuration, 22 juin 1733; MC/ET/XXXIV/465
      procuration; Liebert, Jean Baptiste
    - Dumont (Jean Olivier), marchand orfèvre joaillier, place du Chevalier de Guet § Quittance et obligation, 22 juin 1733; MC/ET/XXXIV/465
      obligation; quittance; Dumont, Jean Olivier
  - Minutes. 1733, juillet - 1733, septembre, juillet 1733 - septembre 1733; MC/ET/XXXIV/466
    - Rolland (Jean Jacques) fondeur Enclos du prieuré Saint-Denis de la Chartre § Mariage de .., 25 juillet 1733; MC/ET/XXXIV/466
      contrat de mariage; Rolland, Jean Jacques
    - Ecosse (Jean), marchand orfèvre joaillier, quai des Orfèvres § Alloué, 26 juillet 1733; MC/ET/XXXIV/466
      contrat de travail; Ecosse, Jean
    - orfèvre joaillier (alloué) § Contrat pour 8 ans entre François Michault, marchand, et Jean Ecosse, marchand orfèvre joaillier, au profit de Louis Martin Nicolas Michault, âgé de 14 ans, fils de François. Logé et couché, nourri seulement les jours de travail par son maître. Moyennant 500 livres, 26 juillet 1733; MC/ET/XXXIV/466
    - Vaudry (Louis), menuisier, rue Gervais Laurent § Marché (une armoire le prix sera fixé par les experts), 27 juillet 1733; MC/ET/XXXIV/466
      marché; Vaudry, Louis
    - Lescuyer (Louis) maître doreur Enclos du prieuré Saint-Denis de la Chartre § procuration, 8 août 1733; MC/ET/XXXIV/466
      procuration; Lescuyer, Louis
    - Obligation et consentement de la veuve de Pierre Sorin, peintre de l'Académie royale., 1er septembre 1733; MC/ET/XXXIV/466
      obligation; ratification; Sorin, Pierre; peintre
    - Du charme (François) maître serruriers § Inventaire après décès de la veuve de .., 3 septembre 1733; MC/ET/XXXIV/466
      inventaire; Du Charme, François
    - Eaux et Forets (maître particulier des) en la maîtrise de Troyes § Traité d'office du maître particulier des Eaux et Forets (moyennant 28.000 livres), 10 septembre 1733; MC/ET/XXXIV/466
      Fichier dit 'général' XVIIe-XVIIIe siècles, par le personnel du Minutier, 1954-1999 ( fichier papier entièrement dématérialisé; voir contexte dans le Plan d’orientation général - Notaires de Paris, guides thématiques du Minutier).
  - Minutes. 1733, octobre - 1733, décembre, octobre 1733 - décembre 1733; MC/ET/XXXIV/467
    - Leau (André) imprimeur en taille douce rue des Sept Voies § Constitution, 3 novembre 1733; MC/ET/XXXIV/467
    - Bredif (Pierre) Sculpteur rue de la ? § Congé, 8 novembre 1733; MC/ET/XXXIV/467
      Bredif, Pierre
    - Masson (Pierre Charles), ciseleur et orfèvre, rue de la Pelleterie § Mariage de .., 8 novembre 1733; MC/ET/XXXIV/467
      contrat de mariage; Masson, Pierre Charles
    - Dubosc (Charles) brodeur dans le bas du prieuré Saint-Denis de la Chartre § Notoriété aux dires de .., 14 novembre 1733; MC/ET/XXXIV/467
    - Gaudard (René) Brodeur à Paris § Notoriété du nombre des héritiers de -, 14 novembre 1733; MC/ET/XXXIV/467
      Gaudard, René
    - Higou (Pierre) maître horloger rue Furstemberg § Consentement, 20 novembre 1733; MC/ET/XXXIV/467
      Higou, Pierre
    - Merlier (Hugues Jean Baptiste) maître horloger rue de la Juiverie § Mariage de .., 9 décembre 1733; MC/ET/XXXIV/467
      contrat de mariage; Merlier, Hugues Jean Baptiste
    - Merlier (Jean Baptiste Claude) maître horloger rue de la Juiverie § Mariage du fils de .., 9 décembre 1733; MC/ET/XXXIV/467
      contrat de mariage; Merlier, Jean Baptiste Claude
    - Michel (Dominique), maître menuisier, cour de Lamoignon § Bail, 31 décembre 1733; MC/ET/XXXIV/467
  - Minutes. 1734, janvier - 1734, mars, janvier 1734 - mars 1734; MC/ET/XXXIV/468
    - Léau (André) imprimeur en taille douce rue des Sept Voies § Mariage de la fille de .., 1er janvier 1734; MC/ET/XXXIV/468
      contrat de mariage; Léau, André
    - Joly (Claude Hector) horloger place Dauphine § Vente de meubles, 11 janvier 1734; MC/ET/XXXIV/468
      acte de vente; Joly, Claude Hector
    - Garnier (Augustin) maître serrurier rue aux Fèves § Notoriété aux dires de .., 22 janvier 1734; MC/ET/XXXIV/468
      Garnier, Augustin
    - Collot (Robert), orfèvre, rue de Harlay § Transport de bail et vente, 28 janvier 1734; MC/ET/XXXIV/468
      acte de vente; bail; Collot, Robert
    - Hannier (Guillaume), marchand orfèvre, rue des Arcis § Bail, 9 février 1734; MC/ET/XXXIV/468
      bail; Hannier, Guillaume
    - Inventaire après décès de la femme de Guillaume Delahaye, maître peintre, au Quai-Neuf., 10 février 1734; MC/ET/XXXIV/468
      inventaire après décès; Neuf (quai); Delahaye, Guillaume; peintre
    - Tierce (René), marchand orfèvre, rue Saint-Louis § Vente et quittance, 10 février 1734; MC/ET/XXXIV/468
      acte de vente; quittance; Tierce, René
    - Delahaye (Guillaume), maître peintre, au quai Neuf § Mariage de .., 15 février 1734; MC/ET/XXXIV/468
      contrat de mariage; Delahaye, Guillaume
    - Cottet (Michel) tapissier rue Saint Honoré § Mariage de .., 5 mars 1734; MC/ET/XXXIV/468
      contrat de mariage; Cottet, Michel
    - Cottet (Mathieu) tapissier à Poitiers § Mariage du fils de .., 5 mars 1734; MC/ET/XXXIV/468
      contrat de mariage; Cottet, Mathieu
    - Devis et marché pour la construction d'un bâtiment faisant face à l'encoignure des rues Galande et des Anglois, par Jean Boullat, maître maçon, et autres, pour Firmin Lefébure, maître gantier., 23 mars 1734; MC/ET/XXXIV/468
      Aucun dessin.
      devis; marché; Anglais (rue des); Galande (rue); Boullat, Jean; Lefébure, Firmin; maroquinier; maçon
    - Tournelle (Jean Baptiste) maître et marchand tapissier rue de Périgueux § transport, 29 mars 1734; MC/ET/XXXIV/468
      Tournelle, Jean Baptiste
  - Minutes. 1734, avril - 1734, juin, avril 1734 - juin 1734; MC/ET/XXXIV/469
    - Le foullon (Guillaume Elie) maître maçon rue Saint Jacques de la Boucherie. § bail à .., 6 avril 1734; MC/ET/XXXIV/469
      bail; Le Foullon, Guillaume Elie
    - Legris (Gabriel) maître fondeur § Vente de marchandises par la veuve de .., 27 avril 1734; MC/ET/XXXIV/469
      acte de vente; Legris, Gabriel
    - Ferreau (André) fondeur rue aux Fèves § Vente de marchandises à .., 27 avril 1734; MC/ET/XXXIV/469
      acte de vente; Ferreau, André
    - Dagaut (Pierre) architecte et entrepreneur de bâtiments à Paris § transport de la veuve de .., 29 avril 1734; MC/ET/XXXIV/469
      Dagaut, Pierre
    - Blanc (Joseph) maçon à Pantin § bail, 30 mai 1734; MC/ET/XXXIV/469
      bail; Blanc, Joseph
  - Minutes. 1734, juillet - 1734, août, juillet 1734 - août 1734; MC/ET/XXXIV/470
    - THEVENOT (Gilles), Maître peintre, Rue de la Pelleterie § Bail .., 1er juillet 1734; MC/ET/XXXIV/470
    - BIGAN (Noël) Maître graveur Rue Calandre § Constitution de rente., 7 juillet 1734; MC/ET/XXXIV/470
      constitution de rente; Bigan, Noël
    - Susiray (François Louis), orfèvre privilégié, rue Saint-Louis § Constitution de rente .., 7 juillet 1734; MC/ET/XXXIV/470
      constitution de rente; Susiray, François Louis
    - Mise en apprentissage de Aimé Marie Jean, âgé de 16 ans chez Léopold Arthaud, orfèvre joaillier du roi, quai de l'Ecole, qui le nourrit, loge, couche moyennant 800 livres., 14 juillet 1734; MC/ET/XXXIV/470
      Date de révision: 2011-2012, 2014 (N. Jourdain)
      orfèvre; contrat d'apprentissage; Arthaud, Léopold; Jean, Aimé Marie
    - JAMBU (Paul) Peintre évantailliste Cul de sac du petit Egout § Constitution .., 29 août 1734; MC/ET/XXXIV/470
      constitution de rente; Jambu, Paul
  - Minutes. 1734, septembre - 1734, décembre, septembre 1734 - décembre 1734; MC/ET/XXXIV/471
    - CROISET (Antoine) Maître Serrurier Rue neuve Guillemain § Obligation -, 6 septembre 1734; MC/ET/XXXIV/471
      obligation; Croiset, Antoine
    - FICHEUX (Noël) Entrepreneur de bâtiments Rue Saint Jacques § Transaction et obligation .., 9 septembre 1734; MC/ET/XXXIV/471
      obligation; accord; Ficheux, Noël
    - Contrat de mise en apprentissage de graveur-ciseleur sur métaux, pour 6 ans, entre Claude Henneguy, âgé de 15 ans, et Étienne-Georges Roussel, maître graveur-ciseleur sur métaux., 12 septembre 1734; MC/ET/XXXIV/471
      contrat d'apprentissage; Henneguy, Claude; Roussel, Etienne Georges; graveur
    - ROUSSEL (Claude) Maître graveur Cizeleur sur métaux Rue de la Callandre § mise en apprentissage .., 12 septembre 1734; MC/ET/XXXIV/471
      contrat d'apprentissage; Roussel, Claude
    - AUGER (Charles) Fontainier grde rue du faubourg Saint-Denis § Compte et obligation., 12 septembre 1734; MC/ET/XXXIV/471
      obligation; Auger, Charles
    - LEMAIRE (Jean) Entrepreneur de bâtiments Rue Montorgueil § Transaction., 18 septembre 1734; MC/ET/XXXIV/471
      accord; Lemaire, Jean
    - Mise en apprentissage de Louis Dangeau pour huit ans chez Jacques Toussaint Lomire, maître orfèvre joaillier, rue Saint-Jacques, qui le nourrit, loge couche moyennant 200 livres., 30 septembre 1734; MC/ET/XXXIV/471
      contrat d'apprentissage; Lomire, Jacques Toussaint; Dangeau, Louis; Saint-Jacques (rue); orfèvre
    - Transport concernant François Baillieul, graveur du roi, rue Galande., 15 octobre 1734; MC/ET/XXXIV/471
      cession; Galande (rue); Bailleul, François; graveur
    - Didelet (Michel), orfèvre, rue Saint-Louis § Constitution viagère .. 2 actes même date, 16 octobre 1734; MC/ET/XXXIV/471
      Didelet, Michel
    - Mise en apprentissage de graveur, pour 6 ans, entre Louis Lepaire, âgé de 14 ans, et Claude Féret, maître graveur, Marché-Neuf Saint-Germain., 4 novembre 1734; MC/ET/XXXIV/471
      Précisions sur les lieux: Paris--Saint-Germain-le-Vieux (paroisse, marché neuf)
      Date de révision: 2010, 2014 (N. Jourdain)
      graveur; contrat d'apprentissage; Féret, Claude; Saint-Germain-le-Vieux (paroisse); Lepaire, Louis
    - Jarry (Richard), maître orfèvre, quai des Orfèvres § Mise en apprentissage chez .., 8 novembre 1734; MC/ET/XXXIV/471
      contrat d'apprentissage; Jarry, Richard
    - ORFÈVRE (apprentissage) § mise en .. de GILLIER (Pierre Richard) pour 8 ans chez JARRY (Richard) qui le nourrit, loge couche s. d. d., 8 novembre 1734; MC/ET/XXXIV/471
    - AMIOT (Jacques) Evantailliste Rue Bourg Labbé § Bail et vente de meubles, 11 novembre 1734; MC/ET/XXXIV/471
      acte de vente; bail; Amiot, Jacques
    - Picart (Jean Nicolas), orfèvre, Pont au Change. § Mainlevée .., 11 novembre 1734; MC/ET/XXXIV/471
      mainlevée; Picart, Jean Nicolas
    - CHANU (Jean) Horloger Rue de la Lanterne § Dénonciation., 16 novembre 1734; MC/ET/XXXIV/471
      Chanu, Jean
    - ESTIENNE (Jean Mathieu) Maître horloger § Inventaire après décès de .., 13 décembre 1734; MC/ET/XXXIV/471
      inventaire; Estienne, Jean Mathieu
    - Moré (Pierre Simon), orfèvre, paroisse Saint-Germain-l'Auxerrois § Inventaire après décès de Estienne (Jean Mathieu), 13 décembre 1734; MC/ET/XXXIV/471
      inventaire après décès; Moré, Pierre Simon
    - Leguerinière (Jean-Baptiste), marchand orfèvre, Pont au Change § Partage de communauté., 24 décembre 1734; MC/ET/XXXIV/471
      partage; Leguerinière, Jean-Baptiste
    - Quittance et mainlevée de Liénard Marcel à Nicolas Desvigne, maître maçon., 31 décembre 1734; MC/ET/XXXIV/471
      quittance; Desvigne, Nicolas; mainlevée; Marcel, Liénard
  - Minutes. 1735, janvier - 1735, mars, janvier 1735 - mars 1735; MC/ET/XXXIV/472
    - LEGRIS (Gabriel) Maître fondeur Rue aux Fèves § Bail par .., 14 janvier 1735; MC/ET/XXXIV/472
      bail; Legris, Gabriel
    - FERREAU (André) Maître fondeur Rue aux Fèves § Bail à .., 14 janvier 1735; MC/ET/XXXIV/472
      bail; Ferreau, André
    - Inventaire après décès du beau-père de Guillaume Delacour, maître peintre, rue des Arcis., 19 janvier 1735; MC/ET/XXXIV/472
      inventaire après décès; Arcis (rue des); Delacour, Guillaume; peintre
    - Renonciation concernant Guillaume Delacour, maître peintre, rue des Arcis., 29 janvier 1735; MC/ET/XXXIV/472
      renonciation; Arcis (rue des); Delacour, Guillaume; peintre
    - DAMAS (André) Maître menuisier Rue Saint-Médéric § Notoriété, 17 février 1735; MC/ET/XXXIV/472
      Damas, André
    - Souhart (Christophe), maître menuisier, rue Saint-Médéric § Notoriété, 17 février 1735; MC/ET/XXXIV/472
      notoriété; Souhart, Christophe
    - DAMAR (Louis Denis) Maître menuisier Rue des Poirées. § Compte et quittance .., 1er mars 1735; MC/ET/XXXIV/472
      quittance; Damar, Louis Denis
    - RIQUET (Jean) Maître Serrurier Rue et paroisse Saint-Roch § Compte et quittance .., 1er mars 1735; MC/ET/XXXIV/472
      quittance; Riquet, Jean
    - LEPAGE (Jacques) maître Serrurier Rue de Jardins § Compte et quittance .., 1er mars 1735; MC/ET/XXXIV/472
      quittance; Lepage, Jacques
    - DAMAR (Louis Denis) Maître menuisier Rue des Poirées § Procuration .., 1er mars 1735; MC/ET/XXXIV/472
      procuration; Damar, Louis Denis
    - DANIEL (Jean) Maître maçon Rue Neuve Saint-Denis § Transaction .., 10 mars 1735; MC/ET/XXXIV/472
      accord; Daniel, Jean
    - LANDOIS (Jacques), Maître peintre, Rue de la Lanterne § Mariage de -, 15 mars 1735; MC/ET/XXXIV/472
      contrat de mariage; Landois, Jacques
    - HENRY (François) Lapidaire Rue Saint-Louis § Transaction, 16 mars 1735; MC/ET/XXXIV/472
      accord; Henry, François
    - FONTAINE (Louis) Serrurier faubourg Saint-Gervais § Vente d'un quart de maison par .., 18 mars 1735; MC/ET/XXXIV/472
      acte de vente; Fontaine, Louis
    - Joannin (Laurent), orfèvre, rue du Haut Moulin § Obligation .., 26 mars 1735; MC/ET/XXXIV/472
      obligation; Joannin, Laurent
  - Minutes. 1735, avril - 1735, juin, avril 1735 - juin 1735; MC/ET/XXXIV/473
    - FONTAINE (Laurent) Maître menuisier Rue du Cherche Midi § Transaction .., 19 avril 1735; MC/ET/XXXIV/473
      accord; Fontaine, Laurent
    - Stouf (Luc), maître menuisier, rue du Sépulcre § Transaction .., 19 avril 1735; MC/ET/XXXIV/473
      accord; Stouf, Luc
    - FONTAINE (Louis) Serrurier Rue de Sève paroisse Saint-Sulpice § Transaction, 19 avril 1735; MC/ET/XXXIV/473
      accord; Fontaine, Louis
    - THOUVENIN dit RICHARD (Jean Pierre) Maître fondeur Rue au Maire § Transaction .., 26 avril 1735; MC/ET/XXXIV/473
      accord; Thouvenin Richard, Jean Pierre
    - BOULLÉ (Jacques) Emailleur Rue de la Calandre § Constitution .., 3 mai 1735; MC/ET/XXXIV/473
      constitution de rente; Boullé, Jacques
    - DELAFOND (Pierre) Maître maçon entrepreneur de bâtiments Rue Saint Dominique § Transport et mainlevée., 5 mai 1735; MC/ET/XXXIV/473
      Delafond, Pierre
    - BOGY (Claude) maître verrier Faïencier Rue des Vieux Augustins § Mise en apprentissage du fils de .., 23 mai 1735; MC/ET/XXXIV/473
      contrat d'apprentissage; Bogy, Claude
    - FONTAINE (Laurent) Maître menuisier Rue du Cherche Midi § Retrait, 26 mai 1735; MC/ET/XXXIV/473
      Fontaine, Laurent
    - Stouf (Luc), maître menuisier, rue du Sépulcre § Retrait .., 26 mai 1735; MC/ET/XXXIV/473
      renonciation; Stouf, Luc
    - HEURLEY (Nicolas) Maître Serrurier Rue du Colombier § Retrait .., 26 mai 1735; MC/ET/XXXIV/473
      Heurley, Nicolas
    - BOUDIN (Jean Baptiste) Maître brodeur; Cour du Palais § Partage de Communauté -, 2 juin 1735; MC/ET/XXXIV/473
      partage; Boudin, Jean Baptiste
    - Vaudry (Louis), menuisier, rue Germain Laurent § Abandonnement par licitation .., 21 juin 1735; MC/ET/XXXIV/473
      cession; acte de vente; Vaudry, Louis
    - Vavory (Nicolas), menuisier, rue Notre-Dame-de-Bonne-Nouvelle § Abandonnement par licitation, 21 juin 1735; MC/ET/XXXIV/473
      cession; acte de vente; Vavory, Nicolas
  - Minutes. 1735, juillet - 1735, septembre, juillet 1735 - septembre 1735; MC/ET/XXXIV/474
    - HANNOT (Jean Nicolas) Maître menuisier Rue des grands Cordeliers § Transport et mainlevée .., 17 juillet 1735; MC/ET/XXXIV/474
      Hannot, Jean Nicolas
    - Mosin (Pierre), marchand orfèvre, quai Pelletier § Constitution viagère au profit de la veuve de .., 18 juillet 1735; MC/ET/XXXIV/474
      Mosin, Pierre
    - LEGAST (Jean Toussaint) Maître maçon entrepreneur de bâtiments Rue Saint-Victor § Compte et obligation .., 24 août 1735; MC/ET/XXXIV/474
    - Constitution viagère (2 actes, même date à un jour près). Antoine-François Botot. Maître de danse à l'Adr. Rue des Fossés Saint-Germain., 5 septembre 1735; MC/ET/XXXIV/474
      constitution de rente; Fossés-Saint-Germain (rue des); Botot, Antoine-François; danseur; enseignant
    - Constitution viagère. Antoine-François Bot. Maître de danse à l'Adr. Rue des Fossés Saint-Germain., 6 septembre 1735; MC/ET/XXXIV/474
      constitution de rente; Fossés-Saint-Germain (rue des); Bot, Antoine-François; danseur; enseignant
  - Minutes. 1735, octobre - 1735, décembre, octobre 1735 - décembre 1735; MC/ET/XXXIV/475
    - LAPIDAIRE (apprentissage de) § mise en - de LENORMAND (Charles François) âgé de 14 ans pour 7 ans avec DUPRÉ (Jean François) que le nourri, loge, couche, blanchit moyennant 100 livres., 2 octobre 1735; MC/ET/XXXIV/475
    - Constitution viagère. Antoine-François Botot-Dangeville. Maître de danse à l'Académie, rue des Fossés Saint- Germain., 8 octobre 1735; MC/ET/XXXIV/475
      constitution de rente; Fossés-Saint-Germain (rue des); Botot-Dangeville, Antoine-François; danseur; enseignant
    - DUPRÉ (Jean François) Maître et marchand lapidaire quai des orfèvres § Mise en apprentissage chez .., 28 octobre 1735; MC/ET/XXXIV/475
      contrat d'apprentissage; Dupré, Jean François
    - GUESNON (Jean) menuisier Rue de la Croix § Consentement .., 2 décembre 1735; MC/ET/XXXIV/475
      Guesnon, Jean
    - Susirey (François Louise), marchand orfèvre, rue Saint-Louis § Constitution de rente .., 23 décembre 1735; MC/ET/XXXIV/475
      constitution de rente; Susirey, François Louise
    - LE BOULLIER (Gabriel) Maçon faubourg Saint Lazare § Mariage de .., 6 janvier 1736; MC/ET/XXXIV/475
      contrat de mariage; Le Boullier, Gabriel
    - Leguerinière (Jean-Baptiste), maître orfèvre joaillier, Pont au Change § Mariage de .., 9 janvier 1736; MC/ET/XXXIV/475
      contrat de mariage; Leguerinière, Jean-Baptiste
    - Dulion (François), marchand orfèvre, Saint-Germain-en-Laye § Mariage de .., 19 janvier 1736; MC/ET/XXXIV/475
      contrat de mariage; Dulion, François
    - RIOU (René) Serrurier Rue de Lappe § Inventaire après le décès de la femme de .., 24 janvier 1736; MC/ET/XXXIV/475
      inventaire; Riou, René
  - Minutes. 1736, janvier - 1736, mars, janvier 1736 - mars 1736; MC/ET/XXXIV/476
    - Bouton (Pierre), maître orfèvre, paroisse Saint-Germain § Mariage de la veuve de .., 19 janvier 1736; MC/ET/XXXIV/476; 1476
      contrat de mariage; Bouton, Pierre
    - BONNEVAL (Toussaint) Maître Sculpteur § Transport de brevet de sculpteur., 5 février 1736; MC/ET/XXXIV/476
      Bonneval, Toussaint
    - JOUY (Jean) Maître fondeur Cour de La moignon § Inventaire après décès de .., 23 février 1736; MC/ET/XXXIV/476
      inventaire; Jouy, Jean
    - Aubert (Antoine), marchand orfèvre, rue Saint-Louis § Mise en apprentissage chez .., 11 mars 1736; MC/ET/XXXIV/476
      contrat d'apprentissage; Aubert, Antoine
    - ORFÈVRE (apprentissage de) § mise en .. AUBERT (Pierre) âgé de 16 ans pour 6 ans chez AUBERT (Pierre) qui le nourrit logé, couché, moyennant 100 livres., 11 mars 1736; MC/ET/XXXIV/476
    - BAILLEUX (Jean Jacques) Maître brodeur rue du faubourg Saint-Denis § Obligation rapportée .., 12 mars 1736; MC/ET/XXXIV/476
      obligation; Bailleux, Jean Jacques
    - DIESPINAL (François) Entrepreneur de bâtiments Sceaux § Constitution .., 14 mars 1736; MC/ET/XXXIV/476
      constitution de rente; Diespinal, François
    - GALOPIN (François) menuisier Rue de Reuilly § Inventaire après décès de MIROUX (Jacques), 23 mars 1736; MC/ET/XXXIV/476
      inventaire; Galopin, François
    - HURÉ (Simon) maître horloger Rue de la Calandre § Transport de Brevet., 18 mai 1736; MC/ET/XXXIV/476
      Huré, Simon
  - Minutes. 1736, avril - 1736, juin, avril 1736 - juin 1736; MC/ET/XXXIV/477
    - Normand (Louis François) maître horloger place Dauphine § décharge, 4 avril 1736; MC/ET/XXXIV/477
      Normand, Louis François
    - Lechevin (Pierre Edme) maître fondeur rue de la Savonnerie § Partage et Délivrance de legs, 5 avril 1736; MC/ET/XXXIV/477
      partage; Lechevin, Pierre Edmé
    - Courtois (Claude) maître et marchand doreur sur le pont Notre Dame § procuration, 16 mai 1736; MC/ET/XXXIV/477
      procuration; Courtois, Claude
    - Boully (René) maître et marchand tapissier port Saint Landry § apprentissage, 6 juin 1736; MC/ET/XXXIV/477
      contrat d'apprentissage; Boully, René
    - tapissier (apprentissage) § Contrat pour 6 ans entre François Villain, Sacréstain de Saint Victor, et René Boully, maître et marchand tapissier, au profit de André François Villain, âgé de 19 ans, fils de François-Logé, nourri, blanchi par son maître qui lui donne une chopine de Vin par jour, Moyennant 400 livres, 6 juin 1736; MC/ET/XXXIV/477
    - Brodon (Nicolas) maître horloger rue des Boucheries § apprentissage, 19 juillet 1736; MC/ET/XXXIV/477
      contrat d'apprentissage; Brodon, Nicolas
  - Minutes. 1736, juillet - 1736, septembre, juillet 1736 - septembre 1736; MC/ET/XXXIV/478
    - Arilly (chateau et seigneurie d') pres Moulins en Bourbonnais § Vente de Chateau et seigneurie d'Arilly; Enveloppes, 5 juillet 1736; MC/ET/XXXIV/478
      acte de vente
    - Gatellée (Pierre) maître fondeur rue Gervais Laurent § Notoriété aux dires de -, 5 juillet 1736; MC/ET/XXXIV/478
      Gatellée, Pierre
    - Leclerc (Pierre) maître fondeur quai Peletier § Notoriété aux dires de .., 9 juillet 1736; MC/ET/XXXIV/478
      Leclerc, Pierre
    - Pottiers (Marie) maître serrurier à Paris § Notoriété du décès de .. et du nombre de ses héritiers, 9 juillet 1736; MC/ET/XXXIV/478
      Pottiers, Marie
    - Berry (Alexandre) ciseleur rue de la Savonnerie § Mariage du fils de .., 15 juillet 1736; MC/ET/XXXIV/478
      contrat de mariage; Berry, Alexandre
    - Blanchet (Joseph) maçon à Pantin § Obligation, 15 juillet 1736; MC/ET/XXXIV/478
      obligation; Blanchet, Joseph